【裁判字號】    99,監宣,161
【裁判日期】    990727
【裁判案由】    監護宣告
【裁判全文】
臺灣臺北地方法院民事裁定             99年度監宣字第161號
聲  請  人  張粉
上列聲請人聲請監護宣告事件，本院裁定如下：
    主    文
宣告林明正（男、民國00年0月0日生、身分證統一編號：Z000000000號）為受監護宣告之人。
選定張粉（女、民國00年0月0日生、身分證統一號碼：Z000000000號）為受監護宣告之人林明正之監護人。
指定林松厚（男、民國00年00月00日生、身分證統一號碼：Z000000000號）為會同開具財產清冊之人。
聲請費用新臺幣壹仟元由受監護宣告之人負擔。
    理    由
一、按對於因精神障礙或其他心智缺陷，致不能為意思表示或受
    意思表示，或不能辨識其意思表示之效果者，法院得因本人
    、配偶、四親等內之親屬、最近一年有同居事實之其他親屬
    、檢察官、主管機關或社會福利機構之聲請，為監護之宣告
    。法院為監護之宣告時，應依職權就配偶、四親等內之親屬
    、最近一年有同居事實之其他親屬、主管機關、社會福利機
     構或其他適當之人選定一人或數人為監護人，並同時指定
    會同開具財產清冊之人。法院選定監護人時，應依受監護宣
    告之人之最佳利益，優先考量受監護宣告之人之意見，審酌
    一切情狀，並注意下列事項：受監護宣告之人之身心狀態與
    生活及財產狀況、受監護宣告之人與其配偶、子女或其他共
    同生活之人間之情感狀況、監護人之職業、經歷、意見及其
    與受監護宣告之人之利害關係。民法第14條第1項、第1111
    條第1項、第1111條之1分別定有明文。
二、聲請意旨略以：聲請人為林明正之配偶，林明正因顱內出血
    ，必須依賴他人提供生活照料，無能力處理自己之事務，為
    此依法聲請宣告林明正為受監護宣告之人，並選定聲請人張
    粉為監護人，指定林松厚為會同開具財產清冊之人等語。
三、聲請人主張之事實，業據其提出戶籍謄本、診斷證明書為證
    ；又本院於鑑定人面前訊問林明正，對於提問之認知及理解
    能力似均有障礙，有訊問筆錄足參；又其經鑑定結果為：因
    失智症、高血壓、硬腦膜下出血、水腦、腦出血術後四肢偏
    癱，以左側較嚴重，以致於目前無法處理自身之事務，處分
    財產因聽力、記憶力及計算能力不佳需人協助，已達不可回
    復，亦有財團法人恩主公醫院之「精神鑑定報告書」可稽，
    堪認林明正已因其他心智缺陷，致不能為意思表示或受意思
    表示，符合受監護宣告之要件。
四、查聲請人為受監護宣告之人林明正之配偶，有卷附戶籍謄本
    足參，且為主要之照顧者，已據聲請人陳述在卷，為受監護
    宣告之人之最佳利益，並參酌聲請人之意見，依前開規定，
    選定聲請人張粉為受監護宣告之人林明正之監護人，次子林
    松厚為會同開具財產清冊之人，以保障受監護宣告人林明正
    之權益。又依民法第1113條準用第1099條規定，監護人對於
    受監護人之財產，應依規定會同開具財產清冊之人，於2個
    月內開具財產清冊，並陳報法院，併予敘明。爰裁定如主文
    。
中    華    民    國    99    年    7     月    27    日
                  家事法庭法  官  吳素勤
以上正本係照原本作成。
如不服本裁定關於選定監護人及指定會同開具財產清冊之人等部
分，應於送達後10日內向本院提出抗告狀，並繳納抗告費新臺幣
壹仟元；其餘關於宣告監護之部分，不得抗告。
中    華    民    國    99    年     7    月    27    日
                          書記官  郭麗琴

司法院資訊處製作；財團法人民間司法改革基金會備份。
